【裁判字號】    90,易緝,45
【裁判日期】    900731
【裁判案由】    毒品危害防制條例
【裁判全文】
臺灣彰化地方法院刑事判決                            九十年度易緝字第四五號
    公  訴  人  臺灣彰化地方法院檢察署檢察官
    被      告  甲○○
右列被告因違反毒品危害防制條例案件，經檢察官提起公訴（八十九年度毒偵字第一
六二八號）及移送併案（九十年度毒偵字第二六四七號），本院判決如左：
        主  文
甲○○連續施用第二級毒品，累犯，處有期徒刑陸月，如易科罰金，以參佰元折算壹
日。
扣案之安非他命貳包（毛重點貳公克）沒收銷燬之；掏毒棒壹支及打火機壹個沒收
。
        事  實
一、甲○○曾因違反麻醉藥品管理條例案件，經本院判處有期徒刑三月確定，於民國
    八十四年七月二十一日執行完畢。其前於八十七年八月五日、同年月二十五日因
    施用第一級毒品海洛因及二級毒品安非他命案件，經依台灣台中地方法院分別以
    八十七年度毒聲字第一０七七號、第一四二一裁定送觀察、勒戒後，均認無繼續
    施用毒品之傾向，由臺灣台中地方法院檢察署檢察官各八十七年八月四日以八十
    七年度偵字第一六二六一號、八十七年九月四日以八十七年度偵字第一七八四三
    號為不起訴處分確定後。復因施用毒品案件，經依本院八十八年度毒聲字第一三
    五六號裁定令入戒治處所施以強制戒治一年，後因戒治成績合格，經本院以八十
    九年毒聲字第七三號裁定停止戒治，所餘期間付保護管束（該次施用毒品案件，
    並經檢察官提起公訴，經臺灣高等法院台中分院於八十八年十二月十四日以八十
    八年上易字第二九三二號判處有期徒刑一年確定）。詎其竟基於概括之犯意，自
    八十九年二月二十二日起至九十年六月十日止，在彰化縣伸港鄉○○村○○路○
    段三００號住處，以將第二級毒品安非他命置於鋁箔紙上，下以火燒烤，產生煙
    霧，再予以吸用之方式，連續施用第二級毒品安非他多次，平均施用時間不定。
    嗣其先於八十九年二月二十三日至台灣彰化地方法院檢察署觀護人室，接受採集
    尿液送驗，結果呈安非他命類陽性反應；後九十年六月十二日十九時二十分許，
    在台中市西屯區○○○路○段五五六─一號地下室二樓停車場，為警查獲，並扣
    得其所有安非他命二包（毛重三．二公克）及已其施用安非他命用之掏毒棒一支
    及打火機一個。
二、案經台灣彰化地方法院檢察署檢察官自動檢舉偵查起訴暨彰化縣警察局彰化分局
    報請台灣彰化地方法院檢察署檢察官移送併案審理。
        理  由
一、右揭事實，業據被告甲○○於本院審審中，供承不諱，並有安非他命二包、掏毒
    棒一支及打火機一個扣案可稽，且被告二度經採集尿液送驗，結果皆呈甲基安非
    他命陽性反應，有昭信科技顧問股份有限公司所具濫用藥物陽性檢體檢驗報告一
    紙及彰化縣衛生局煙毒尿液檢驗成績書一紙附卷可稽，顯見被告之自白與事實相
    符，堪以採信。又被告前於八十七年八月五日、同年月二十五日因施用第一級毒
    品海洛因及二級毒品安非他命案件，經依台灣台中地方法院分別以八十七年度毒
    聲字第一０七七號、第一四二一裁定送觀察、勒戒後，均認無繼續施用毒品之傾
    向，由臺灣台中地方法院檢察署檢察官各八十七年八月四日以八十七年度偵字第
    一六二六一號、八十七年九月四日以八十七年度偵字第一七八四三號為不起訴處
    分確定後。復因施用毒品案件，經依本院八十八年度毒聲字第一三五六號裁定令
    入戒治處所施以強制戒治一年，後因戒治成績合格，經本院以八十九年毒聲字第
    七三號裁定停止戒治，所餘期間付保護管束（該次施用毒品案件，並經檢察官提
    起公訴，經臺灣高等法院台中分院於八十八年十二月十四日以八十八年上易字第
    二九三二號判處有期徒刑一年確定等情，有前開不起訴處分書二份、裁定書一份
    、臺灣彰化地方法院檢察署刑案資料查錄表一份及臺灣高等法院被告全國前案紀
    錄一份在卷可按。綜上，本件事證已臻明確，被告之犯行，洵堪認定。
二、核被告所為，係犯毒品危害防制條例第十條第二項之罪。其於施用之時，持有第
    二級毒品安非他命行為，已為施用之高度行為所吸收，不另論罪。被告前後多次
    施用安非他命之行為，時間緊接，犯罪構成要件相同，顯係基於概犯意為之，為
    連續犯，應以一罪論，並依法加重其刑。原起訴書所漏列部分與已起訴書部分，
    有裁判上一罪之關係，本院依法自得併予審理，附此說明。查被告前因違反麻醉
    藥品管理條例案件，經本院判處有期徒刑三月確定，於八十四年七月二十一日執
    行完畢，有臺灣彰化地方法院檢察署刑案資料查註紀錄表在卷可稽，其於五年以
    內再犯本件有期徒刑以上之罪，為累犯，應依法遞予加重其刑。爰審酌被告前因
    施用毒品罪行，甫經觀察、勒戒，釋放後猶故態復萌，再施用毒品安非他命不輟
    ，無視於毒品對於自身健康之戕害及國家對於杜絕毒品犯罪之禁令，及其目前在
    臺灣雲林監獄附設戒治所執行強制戒治，本於煙毒犯人亦為「病人」考量，其施
    以長時間之戒治處遇，與煙毒犯罪科以刑罰之「特別預防」機制，尚無不同，等
    一切情狀，量處主文所示之刑，並諭知易科罰金之折算標準。扣案之安非他命二
    二包（毛重三．二公克）係毒品，依毒品危害防制條例第十八條第一項前段，宣
    告沒收銷燬之；掏毒棒一支及打火機一個係被告所有，且為已供其施用毒品犯罪
    所用之物，依法予以宣告沒收。
據上論斷，應依刑事訴訟法第二百九十九條第一項前段，毒品危害防制條例第十條第
二項、第十八條第一項前段，刑法第十一條前段、第五十六條、第四十七第、第四十
一條、第三十八條第一項第二款，罰金罰鍰提高標準條例第二條，判決如主文。
本案經檢察官詹昭書到庭執行職務。
中      華      民      國      九十     年      七     月     三十一   日
                                  臺灣彰化地方法院刑事第三庭
                                      法      官  洪  志  賢
右正本證明與原本無異。
如不服本判決，應於判決送達後十日內，向本院提出上訴狀（須附繕本）。
                                      法院書記官  洪  年  慶
中      華      民      國      九十     年      八     月       七     日
毒品危害防制條例第十條：
施用第一級毒品者，處六月以上五年以下有期徒刑。
施用第二級毒品者，處三年以下有期徒刑。


司法院資訊處製作；財團法人民間司法改革基金會備份。
